臺灣臺南地方法院刑事判決　　　　　　　 96年度訴字第854號
公　訴　人　臺灣臺南地方法院檢察署檢察官
被　　　告　丁○○
　　　　　　　　　　（現
選任辯護人　彭大勇律師
　　　　　　林士龍律師
被　　　告　丙○○
　　　　　　　　　　（現
指定辯護人　本院公設辯護人甲○○
被　　　告　乙○○
指定辯護人　戊○○律師
上列被告因強盜案件，經檢察官提起公訴（96年度偵字第8119、
8213號），本院判決如下：
    主  文
丁○○、丙○○共同意圖為自己不法之所有，結夥三人以上，攜
帶兇器，以強暴至使不能抗拒，而取他人之物，均累犯，丁○○
處有期徒刑柒年陸月，丙○○處有期徒刑柒年貳月。水果刀貳支
、黃色雨衣貳件、手套貳雙、口罩貳個，及全罩式安全帽貳頂均
沒收。
乙○○共同意圖為自己不法之所有，結夥三人以上，攜帶兇器，
以強暴至使不能抗拒，而取他人之物，處有期徒刑伍年。水果刀
貳支、黃色雨衣貳件、手套貳雙、口罩貳個，及全罩式安全帽貳
頂均沒收。
    事  實
一、丁○○前於民國94年間因詐欺案件，經本院94年度易字第
    902號判處有期徒刑4月確定，於95年7月11日易科罰金執行
    完畢；丙○○則於91年間，因違反職役職責案件，經國防部
    南部地方軍事法院判處有期徒刑7月、緩刑2年確定，復於93
    年間，因違反毒品危害防制條例、竊盜等案件，先後經國防
    部南部地方軍事法院，及本院各判處有期徒刑1年、10月，
    嗣經定應執行刑有期徒刑1年9月確定，再經撤銷上開緩刑後
    接續執行上揭所處之刑，於95年11月23日縮短刑期執行完畢
    。詎二人猶不知悔改，復於96年5月21日凌晨1時許，夥同乙○○共同意圖為自己不法之所有，相約在臺南縣善化鎮○○
    路46號「太空梭生活網」前謀議強盜地點、工具、分工等事
    項後，由乙○○駕駛車牌號碼0072－KQ號自用小客車，先載
    同丁○○、丙○○至便利超商購得黃色雨衣2件、口罩2個、
    手套2雙等物，再於同日凌晨3時4分許，由乙○○駕駛前開
    自小客車載同丁○○、丙○○至臺南縣善化鎮○○路與大成
    路口，丁○○、丙○○則先在車內穿戴前述購得之口罩、手
    套、雨衣及渠等預先準備之全罩式安全帽，並各攜帶足供兇
    器使用之水果刀1把後，下車共同前往臺南縣善化鎮○○路
    115號「富名電子遊戲場」，由丙○○持刀架於店員王嘉偲
    頸部，喝令王嘉偲交出店內財物，至使王嘉偲不能抗拒後，
    逕自開啟店內辦公桌抽屜，拿取其內王嘉偲所有皮包1只（
    內有現金約新台幣〈下同〉13,500元及手機2支）交予丁○○，丙○○復以前開方式喝令王嘉偲交出店內2樓財物，因
    王嘉偲表示該處沒有財物，丙○○、丁○○始於取得上開皮
    包1只後逃逸，並在前開下車地點由乙○○駕駛上開自小客
    車接應離去，所得贓款由三人各朋分4,500元，丁○○、丙○○並將前開穿戴之衣物及攜帶之水果刀2把丟棄。嗣經警
    據報後調閱監視器錄影畫面，循線查獲丁○○、丙○○及乙○○，並查扣贓款4,050元，且經丁○○、丙○○同意，前
    往渠等位於臺南縣善化鎮田寮里141之21號租屋處進行搜索
    ，扣得丁○○所有米色長褲、黑色長袖T恤各1件、黑色休閒
    鞋1雙、丙○○所有黑色長褲、黑色長袖T恤各1件。
二、案經臺南縣警察局善化分局報告臺灣臺南地方法院檢察署檢
    察官偵查起訴。
    理  由
一、按「被告以外之人於審判外之言詞或書面陳述，除法律有規
    定者外，不得作為證據。」；又「被告以外之人於審判外之
    陳述，雖不符前四條之規定，而經當事人於審判程序同意作
    為證據，法院審酌該言詞陳述或書面陳述作成時之情況，認
    為適當者，亦得為證據。」，刑事訴訟法第159條第1項、第
    159條之5第1項分別定有明文。本件證人即被害人王嘉偲警
    詢、偵查中所為之陳述，乃被告以外之人於審判外之陳述，
    惟既經被告等同意作為證據，且本院審酌其陳述與被告等之
    自白相符，其作成時之情況應無不當，依首揭法條規定，得
    為證據。
二、訊據被告丁○○、丙○○、乙○○對前開事實，均坦承不諱
    ，核與證人王嘉偲證稱：「96年5月21日3時4分許，在臺南
    縣善化鎮○○路115號富名電子遊戲場，遭2名陌生男子搶奪
    財物。‧‧‧一個穿米白色長褲、球鞋，另一個穿黑色長褲
    、拖鞋，均戴全罩式安全帽，由大成路方向徒步走進來就直
    接向我辦公桌走來，二人各拿出一把尖刀，其中一人（穿黑
    色長褲）就用尖刀架在我的脖子上，伸手打開我辦公桌抽屜
    ，將抽屜內的皮包拿走，內有現金新臺幣12,500元及2支手
    機。然後又要我到樓上辦公室拿錢，我跟他說樓上辦公室沒
    有錢，二名歹徒遲疑一下就往大成路方向逃逸。」、「二個
    戴安全帽、穿雨衣，手上拿刀子，其中一個壓住我的脖子叫
    我把錢拿出來，我看到監視器壓住我的人把抽屜裡包包拿走
    ，手機放在桌上，另外一人把手機拿走。」等語（見警卷第
    36頁、96年度偵字第8119號偵查卷第93頁）之情節相符，復
    有「太空梭生活網」監視器錄影翻拍照片25幀、統一超商監
    視器錄影翻拍照片6幀、「富名電子遊戲場」監視器翻拍照
    片9幀、汽車照片4幀、現場照片26幀、本院勘驗「富名電子
    遊戲場」、「太空梭生活網」監視錄影帶筆錄（見本院卷第
    140、141、179、180頁）、統一超商發票3紙（手套2雙、口
    罩2個），以及扣案被告丁○○所有米色長褲、黑色長袖T恤
    各1件、黑色休閒鞋1雙；被告丙○○所有黑色長褲、黑色長
    袖T恤各1件在卷可稽，是被告等前揭犯行，應堪認定。
三、按被告等以刀架於被害人頸部，依社會一般通念予以客觀判
    斷，已足使被害人身體上或精神上達於不能或顯難抗拒之程
    度；又被告等所持之水果刀，客觀上足對人之生命、身體、
    安全構成威脅，為具有危險性之兇器（最高法院79年臺上字
    第5253號判例意旨參照）。核被告等所為，均係犯刑法第
    330條第1項之攜帶兇器加重強盜罪，且被告等基於一強盜犯
    意，在緊密的時間，2次要求被害人交付財物，而侵害同一
    法益，乃屬接續犯，而為包括之一罪。又被告三人就前開犯
    行，有犯意聯絡及行為分擔，均為共同正犯；且被告丁○○
    前於94年間因詐欺案件，經本院94年度易字第902號判處有
    期徒刑4月確定，於95年7月11日易科罰金執行完畢，被告丙○○則於91、93年間，因違反職役職責、毒品危害防治條例
    ，及竊盜等案件，經國防部南部地方軍事法院判處有期徒刑
    確定，於95年11月23日縮短刑期執行完畢，有卷附臺灣高等
    法院被告前案紀錄表在卷可按，渠等受有期徒刑之執行完畢
    ，5年以內故意再犯本件有期徒刑以上之罪，為均累犯，均
    應依法加重其刑。爰審酌被告等圖謀不勞而獲，且持刀行搶
    ，手段暴戾，對被害人身心造成嚴重之創傷，所生危害非淺
    ，以及被告丙○○於警詢、偵查中，及本院審理時均坦承犯
    行；而被告丁○○則於審理時始翻然醒悟等一切情狀，分別
    量處被告丁○○有期徒刑7年6月、被告丙○○7年2月；另被
    告乙○○則迭於警詢、偵查中，及本院審理時坦承犯行，對
    於案情供述明確，有助司法調查；且其駕車接應行搶之被告
    丁○○、丙○○，涉案情節較輕，科以加重竊盜罪最輕本刑
    7 年有期徒刑，猶嫌過重，爰依法酌減其刑，並量處如主文
    所示之刑。又未扣案水果刀2支、黃色雨衣2件、手套2雙、
    口罩2個，及全罩式安全帽2頂，均為被告等所有供渠等作案
    使用之物，業據被告等供承在卷，雖被告等亦稱該等物品已
    丟棄，然無證據證明已滅失；且共同正犯應對犯罪之全部事
    實負責，被告三人之罪刑自均應依法宣告沒收上開物品。至
    扣案被告丁○○所有米色長褲、黑色長袖T恤各1件、黑色休
    閒鞋1雙，丙○○所有黑色長褲、黑色長袖T恤各1件，雖為
    上開被告所有，然為渠等平日衣著，非供犯罪所用，爰不為
    沒收之宣告。
據上論斷，應依刑事訴訟法第299條第1項前段，刑法第28條、第
330條第1項、第321條第1項第4款、第3款、第47條第1項、第59
條、第38條第1項第2款，判決如主文。
本案經檢察官己○○到庭執行職務。
中　　華　　民　　國　　96　　年　　12　　月　　6　　日
　　　　　　　　　刑事第十二庭  審判長法　官　侯明正
                                      法  官  程克琳
                                      法  官  魏玉英
以上正本證明與原本無異
如不服本判決應於收受本判後10日內向本院提出上訴書狀，並應
敘述具體理由。如未敘述上訴理由者，應於上訴期間屆滿後20日
內向本院補提理由書狀（均須按他造當事人之人數附繕本）「切
勿逕送上級法院」。
  　　　　　　　　　　　　      　　　書記官　曾盈靜
中　　華　　民　　國　　96　　年　　12　　月　　6　　日
附錄本案論罪科刑法條全文
中華民國刑法第330條
犯強盜罪而有第321條第1項各款情形之一者，處7年以上有期徒
刑。
前項之未遂犯罰之。
中華民國刑法第321條
犯竊盜罪而有左列情形之一者，處6月以上、5年以下有期徒刑：
一  於夜間侵入住宅或有人居住之建築物、船艦或隱匿其內而犯
    之者。
二  毀越門扇、牆垣或其他安全設備而犯之者。
三  攜帶兇器而犯之者。
四  結夥三人以上而犯之者。
五  乘火災、水災或其他災害之際而犯之者。
六  在車站或埠頭而犯之者。
前項之未遂犯罰之。
